臺灣新北地方法院三重簡易庭民事簡易判決
                                   110年度重簡字第2297號
原      告  良京實業股份有限公司

法定代理人  平川秀一郎

訴訟代理人  郭思妘  
被      告  鍾旅恩


上列當事人間請求清償借款事件，經本院於民國111年1月25日言
詞辯論終結，判決如下：
    主  文
被告應給付原告新臺幣壹拾伍萬元，及自民國九十六年八月三十
日起至清償日止，按年息百分之十五計算之利息，並自民國九十
六年十月一日起至清償日止，逾期在六個月以內者，按上開利率
百分之十，逾期超過六個月者，按上開利率百分之二十計算之違
約金。
原告其餘之訴駁回。
訴訟費用由被告負擔。
本判決原告勝訴部分得假執行。 
    事  實  及  理  由
一、原告主張：緣被告前向訴外人寶華商業銀行股份有限公司（
    原為泛亞商業銀行，下稱寶華銀行）申請現金卡並使用小額
    循環信用貸款，借款額度最高為新臺幣（下同）150,000元
    ，借款動用期間自核准日起為期1年，期滿30日前，如立約
    人不為書面反對續約之意思表示並經審核同意者，得以同一
    內容繼續延長1年，不另換約，其後每年屆期時亦同，並約
    定借款利率以固定年利率百分之15計算，按日計息，每月底
    結息一次，自借款日起，每月15日為最終繳款日，應繳足最
    低繳款金額，如未依約繳納時，依上開契約第11條規定即視
    為全部到期，被告應清償所欠債務。再依上開契約第8條規
    定，逾期按貸款總額自應清償日起，逾期未滿六個月者，按
    上開利率百分之10，逾期超過六個月者，按上開利率百分之
    20計算之違約金。詎被告自96年8月29日起未履行繳款義務
    ，迄尚積欠150,626元（本金為150,000元）及利息、違約金
    未清償。嗣經寶華銀行將上開債權讓與原告並通知被告後，
    迭經催討，均未獲置理，爰以本件起訴狀繕本之送達被告再
    度作為債權讓與之通知。為此，爰依消費借貸及債權讓與等
    之法律關係，提起本件訴訟，併為聲明：被告應給付原告15
    0,626元，及其中150,000元自96年8月30日起至清償日止，
    按年息百分之15計算之利息，並自96年10月1日起至清償日
    止，逾期在6個月以內者，按上開利率百分之10，逾期超過6
    個月部分者，按上開利率百分之20計算之違約金。
二、被告則請求駁回原告之訴，並以：被告雖有向該銀行申請現
    金卡，但卡都沒有下來，也沒有拿到錢，且亦沒有人向被告
    催繳款項，故原告請求顯無理由等語置辯。
三、本件原告主張之事實，業據提出魔力現金卡申請書、代償/
    撥款服務申請表、信用卡用卡須知、循環信用貸款契約、魔
    力現金卡約定書、泛亞銀行魔利卡啟用表暨其他事項申請表
    等件為證。被告雖以前揭情詞置辯。惟觀諸依原告所提出泛
    亞銀行魔利卡啟用表暨其他事項申請表之記載，被告已於93
    年1月12日申請啟用現金卡，並經被告本人於其上親自簽名
    ，並有註明「本行親領」等字樣，被告既不爭執為其本人簽
    名之字跡，且依兩造間之循環信用貸款契約第1條約定為：
    「借款額度最高以新台幣15萬元整為限度…」等文字，復觀
    諸原告所提分攤表之記載，被告確實已動用現金卡信用貸款
    額度15萬元，是被告猶抗辯並未領到現金卡，並未動用信用
    貸款額度云云，自不足採。從而，原告主張被告尚積欠現金
    卡信用貸款15萬元，應屬有據。至原告雖主張被告迄至96年
    8月30日，共積欠本金150,000元及利息626元，惟關於利息6
    26元之計算明細，則未據原告舉證以實其說，是此部分利息
    之請求，尚屬無據，應予駁回。　
四、綜上所述，原告本於消費借貸及債權讓與之法律關係，請求
    被告給付如主文第1項所示，為有理由，應予准許；逾此部
    分之請求，為無理由，應予駁回。
五、本判決原告勝訴部分，係適用簡易程序所為被告敗訴之判決
    ，爰依職權宣告假執行
六、本件事證已臻明確，兩造其餘主張、攻擊防禦方法及所提之
    證據，均核與本件判決所認結果不生影響，爰毋庸逐一再加
    論述，附此敘明。　　
七、訴訟費用負擔之依據：民事訴訟法第79條。 　
中　　華　　民　　國　　111 　年　　2 　　月　　11　　日
                  三重簡易庭  法  官  王士珮
以上正本係照原本作成。
如不服本判決，應於送達後20日內，向本院提出上訴狀，並表明
上訴理由，如於本判決宣示後送達前提起上訴者，應於判決送達
後20日內補提上訴理由書（須附繕本）。
中　　華　　民　　國　　111 　年　　2 　　月　　11　　日
                              書記官  楊家蓉